【裁判字號】    97,訴,563
【裁判日期】    971231
【裁判案由】    毒品危害防制條例
【裁判全文】
臺灣宜蘭地方法院刑事判決               97年度訴字第563號
公  訴  人  臺灣宜蘭地方法院檢察署檢察官
被      告  甲○○
上列被告因毒品危害防制條例案件，經檢察官提起公訴（97年度
毒偵字第895號），嗣於本院準備程序進行中，被告先就被訴事
實為有罪之陳述，經裁定進行簡式審判程序，本院判決如下：
    主  文
甲○○施用第一級毒品，累犯，處有期徒刑壹年貳月。
    事  實
一、甲○○前因施用毒品案件，經送觀察、勒戒及強制戒治後，
    於民國92年4月23日停止戒治交付保護管束而釋放，並於92
    年11月12日保護管束期滿而執行強制戒治完畢。甲○○前亦
    因施用毒品案件，經本院以95年度訴字第190號判決判處有
    期徒刑一年確定（嗣經本院以96年度聲減字第437號裁定減
    刑為有期徒刑六月確定），且因賭博案件，經本院以95年度
    宜簡字第299號判決判處有期徒刑四月、因施用毒品案件，
    經本院以95年度訴字第390號判決判處有期徒刑一年，並經
    本院以95年度聲字第764號裁定上開二罪應執行有期徒刑一
    年二月確定（嗣經本院以96年度聲減字第437號裁定減刑為
    應執行有期徒刑七月確定），經接續執行上開二應執行之刑
    後，甫於96年12月30日假釋縮刑期滿執行完畢。詎甲○○猶
    不知悔改，明知海洛因、安非他命分別為毒品危害防制條例
    第2條第2項第1、2款所規定之第一、二級毒品，不得擅自施
    用，竟仍於前開強制戒治執行完畢釋放後五年內，基於施用
    第一級毒品海洛因、第二級毒品安非他命之犯意，於97年8
    月26日下午2時30分往前回溯24小時內之某時，在宜蘭縣境
    內某不詳處所，以將第一級毒品海洛因及第二級毒品安非他
    命一起摻入香菸內點火吸食之方式，同時施用第一級毒品海
    洛因及第二級毒品安非他命一次。嗣經警於97年8月26日下
    午2時30分許，採集其尿液送驗後，始查知上情。
二、案經宜蘭縣政府警察局宜蘭分局報請臺灣宜蘭地方法院檢察
    署檢察官偵查起訴，嗣於本院準備程序進行中，被告先就被
    訴事實為有罪之陳述，經裁定進行簡式審判程序。
    理  由
一、上揭犯罪事實，業據被告甲○○於本院審理時坦承不諱，且
    警方於97年8月26日下午2時30分許所採之被告尿液，經送檢
    驗結果，確實呈現嗎啡、可待因、安非他命、甲基安非他命
    陽性反應之事實，亦有尿液採驗作業管制記錄、慈濟大學濫
    用藥物檢驗中心檢驗總表各一件在卷可稽。又被告前因施用
    毒品案件，經送觀察、勒戒及強制戒治後，於92年4月23日
    停止戒治交付保護管束而釋放，並於92年11月12日保護管束
    期滿而執行強制戒治完畢等情，亦有全國施用毒品案件紀錄
    表、臺灣高等法院被告前案紀錄表各一件附卷可佐。依此，
    足徵被告上開自白確與事實相符，其於強制戒治執行完畢釋
    放後，五年內再犯本案施用第一、二級毒品罪之事證已臻明
    確，其犯行堪予認定，應依法論科。
二、查海洛因、安非他命為毒品危害防制條例第2條第2項第1、2
    款所規定之第一、二級毒品，均不得擅自施用，故核被告施
    用海洛因、安非他命之行為，分別係犯毒品危害防制條例第
    10條第1項之施用第一級毒品罪、同條第2項之施用第二級毒
    品罪。被告施用行為前後持有海洛因、安非他命之低度行為
    ，分別為其施用之高度行為所吸收，均不另論罪。另被告係
    同時施用第一級毒品海洛因及第二級毒品安非他命，而觸犯
    構成要件不相同之二罪名，為想像競合犯，應從一重之施用
    第一級毒品罪處斷，公訴人雖認為被告係分別施用第一級毒
    品海洛因、第二級毒品安非他命，二罪應予分論併罰，然公
    訴人既無法舉證排除被告同時施用二種毒品之可能性，基於
    罪疑惟輕之法理，自應為有利於被告之認定，而採認被告所
    為「同時施用海洛因、安非他命」之辯解，故公訴人上開認
    定，容有未洽，附此敘明。再者，被告前因施用毒品案件，
    經本院以95年度訴字第190號判決判處有期徒刑一年確定（
    嗣經本院以96年度聲減字第437號裁定減刑為有期徒刑六月
    確定），且因賭博案件，經本院以95年度宜簡字第299號判
    決判處有期徒刑四月、因施用毒品案件，經本院以95年度訴
    字第390號判決判處有期徒刑一年，並經本院以95年度聲字
    第764號裁定上開二罪應執行有期徒刑一年二月確定（嗣經
    本院以96年度聲減字第437號裁定減刑為應執行有期徒刑七
    月確定），經接續執行上開二應執行之刑後，甫於96年12月
    30日假釋縮刑期滿執行完畢之事實，有卷附之臺灣高等法院
    被告前案紀錄表可資參照，其於受有期徒刑之執行完畢後，
    五年以內故意再犯有期徒刑以上之本罪，為累犯，應依法加
    重其刑。爰審酌被告之素行、智識程度；犯罪之動機、目的
    、手段；前已因施用毒品之犯行，經執行觀察勒戒、強制戒
    治及有期徒刑完畢，仍不知悔改，復繼續沾染毒品惡習，其
    施用毒品行為對於自身及社會所造成之危害程度非輕；同時
    施用第一、二級毒品之犯罪態樣及施用之次數、頻率；犯後
    已坦承犯行，態度尚佳等一切情狀，量處如主文所示之刑，
    以示警懲。
據上論斷，應依刑事訴訟法第273條之1第1項、第299條第1項前
段，毒品危害防制條例第10條第1項、第2項，刑法第11條前段、
第55條、第47條第1項，判決如主文。
本案經檢察官劉憲英到庭執行職務。
中    華    民    國    97    年    12    月    31    日
                  刑事第三庭法  官  劉家祥
以上正本證明與原本無異。
如不服本判決應於收受送達後十日內向本院提出上訴書狀，並應
敘述具體理由；其未敘述上述理由者，應於上訴期間屆滿後二十
日內向本院補提理由書(均須按他造當事人之人數附繕本)「切勿
逕送上級法院」。
                            書記官  劉謹翊
中    華    民    國    97    年    12    月    31    日
附錄本案論罪科刑法條全文：
毒品危害防制條例第10條
施用第一級毒品者，處 6 月以上 5 年以下有期徒刑。
施用第二級毒品者，處 3 年以下有期徒刑。


司法院資訊處製作；財團法人民間司法改革基金會備份。
